# 境内会计师事务所可以出具境外子公司审计报告吗？

提问人：工审善计 时间：2015-05-21 03:33:32
陈版主：您好！实物中遇到个问题：对于境外子公司，国内事务所如何出具审计报告呢？谢谢！

回答人：chenyiwei
1 、是出具该子公司按当地会计准则编制的报表的审计报告，还是转换到中国准则的会计报表的审计报告？ 2 、报表使用者是否限定为境内的母公司，仅供内部管理目的使用？ 3 、该子公司是否在当地有法定审计师审计，法定审计师的审计工作能否利用？

提问人：孙晓涵爸爸 时间：2016-09-27 13:36:19
陈版您好！如果是同一控制下的收购审计（审计对象---境外公司同受境内母公司控制，现在境内子公司对境外子公司进行收购），境内事务所如何出具报告呢？

回答人：chenyiwei
同样考虑上面回帖中提到的问题确定其审计策略。审计报告作为特殊目的审计报告，按 1601 号审计准则的规定出具。